---
title: "Analysis of genomic and ploidy alterations in breast tumors"
output: html_notebook
---

#  2.Network reconstruction with the PC approach


```{r}
library("miic")
library("bnlearn")
library("janitor")
library("igraph")
library("qgraph")
library("pcalg")
```



```{r}
Data=cosmicCancer
View(cosmicCancer)
```

```{r}
head(cosmicCancer)
dim(cosmicCancer)
colnames(cosmicCancer)
```
```{r}

cosmicCancer_data = data.matrix(cosmicCancer)
cosmicCancer_data= cosmicCancer_data -1
n_lev = rep(-1, ncol(cosmicCancer_data))
for(iCol in 1:length(n_lev)){
  n_lev[iCol] = length(unique(cosmicCancer_data[,iCol]))
}

suffStat <- list(dm = cosmicCancer_data, nlev = n_lev, adaptDF = FALSE)


```


```{r, error=TRUE}
res_pc.cosmicCancer <- pc(suffStat,indepTest = disCItest, p = ncol(cosmicCancer_data), alpha = 0.01,verbose = TRUE)

```

## Q2
* A) Les données ne sont pas continues dans le dataset donc on ne peut pas appliquer PC directement sur ce dataset.


```{r}
##Cleaning data
#Missing value
sum(is.na(cosmicCancer)) # sommer le nombre des éléments NA dans le dataset
summary(cosmicCancer)
dataCleaned<- cosmicCancer[complete.cases(cosmicCancer), ]
dim(dataCleaned)
 
same <- sapply(dataCleaned, function(.col){ all(.col[1L] == .col)})
dataCleaned <- dataCleaned[!same]
dim(dataCleaned)
#Gerer la varaible 'Ploidy' 
dataCleaned[,"Ploidy"]=as.factor(dataCleaned[,"Ploidy"])
class(dataCleaned[,"Ploidy"])
levels(dataCleaned[,"Ploidy"])
```
```{r}
dim(cosmicCancer)
```

```{r}
dim(dataCleaned)
```

## Q3
* B) Nous avons enlevé 8 observations après nettoyage des données et avons supprimé 14 varaibles par rapport au dataset initial.

```{r}

data_pc=data.matrix(dataCleaned)
data_pc=data_pc-1
nlevels=apply(data_pc,2,function(x) length(attr(as.factor(x), "levels")))
suffStat=list(dm = data_pc, nlev=nlevels, adaptDF = FALSE)
```


```{r}

pc_model <- pc(suffStat, indepTest=disCItest, alpha=0.01, labels=colnames(data_pc))
```

```{r}

pc_model
```

```{r}
pc<-as.bn(pc_model, check.cycles = FALSE)
adj_pc<-amat(pc)
graph_pc = graph_from_adjacency_matrix(adj_pc)
```




```{r, fig.height = 10, fig.width = 10, fig.align = "center"}
### affichage du graphe (net) obtenu après application de pc et sans isolation
plot(graph_pc, edge.arrow.size = .3,
     edge.color = "orange", vertex.color = "orange",
     vertex.frame.color ="#FFFFFF",
     vertex.label.color = "black", vertex.label.cex = .6,
     vertex.label = colnames(cosmicCancer_data),
     layout = layout.fruchterman.reingold)
```
## Q4

```{r}
Isolated = which(igraph::degree(graph_pc)==0)
graph_pc_I = delete.vertices(graph_pc, Isolated)
```

```{r}
library(qgraph)
e <- get.edgelist(graph_pc_I,names=FALSE)
l <- qgraph.layout.fruchtermanreingold(e,vcount=vcount(graph_pc_I),
                                      area=8*(vcount(graph_pc_I)^2),repulse.rad=(vcount(graph_pc_I)^3.1))

colors = rep("cyan3", length(V(graph_pc_I)))
colors[names(V(graph_pc_I)) == tolower(names(V(graph_pc_I)))] = "chartreuse3"
colors[names(V(graph_pc_I)) == "Ploidy"] = "brown3"
```


```{r,  fig.height = 10, fig.width = 10, fig.align = "center"}
### affichage du graphe  obtenu après application de pc avec isolation et  une coloration des noeuds
 
plot(graph_pc_I,
     vertex.color=colors,
     edge.arrow.size = .4,
     vertex.frame.color ="#ffffff",
     vertex.label.color = "black", vertex.label.cex = .8,
     layout =l)
```


Nous remarquons que la variable Ploidy est affectée par tp35 et PPP2R2A. Elle n'affecte aucune varaible. 


## Q5
* Alpha = 0.001
```{r}

data_pc=data.matrix(dataCleaned)
data_pc=data_pc-1
nlevels=apply(data_pc,2,function(x) length(attr(as.factor(x), "levels")))
suffStat=list(dm = data_pc, nlev=nlevels, adaptDF = FALSE)
```


```{r}
pc_model_001 <- pc(suffStat, indepTest=disCItest, alpha=0.001, labels=colnames(data_pc))
```


```{r}
pc_model_001
```
Nous remarquons qu'il ya moins d'edge avec cette configuration (le total avec alpha = 0.01 égal à 57 )


```{r}
#pc_001<-as.bn(pc_model_001, check.cycles = FALSE)
#adj_pc__001<-amat(pc_001)
#graph_pc_001 = graph_from_adjacency_matrix(adj_pc__001)
#Isolated = which(igraph::degree(graph_pc_001)==0)
#graph_pc_I_001 = delete.vertices(graph_pc_001, Isolated)

pc_001<-as.bn(pc_model_001, check.cycles = FALSE)
adj_pc_001<-amat(pc_001)
graph_pc_001 = graph_from_adjacency_matrix(adj_pc_001)

```




```{r, fig.height = 10, fig.width = 10, fig.align = "center"}
### affichage du graphe (net) obtenu après application de pc et sans isolation
plot(graph_pc_001, edge.arrow.size = .3,
     edge.color = "orange", vertex.color = "orange",
     vertex.frame.color ="#FFFFFF",
     vertex.label.color = "black", vertex.label.cex = .6,
     vertex.label = colnames(cosmicCancer_data),
     layout = layout.fruchterman.reingold)
```



```{r}
Isolated = which(igraph::degree(graph_pc_001)==0)
graph_pc_I_001 = delete.vertices(graph_pc_001, Isolated)
```

```{r}
library(qgraph)
e <- get.edgelist(graph_pc_I_001,names=FALSE)
l <- qgraph.layout.fruchtermanreingold(e,vcount=vcount(graph_pc_I_001),
                                      area=8*(vcount(graph_pc_I_001)^2),repulse.rad=(vcount(graph_pc_I_001)^3.1))

colors = rep("cyan3", length(V(graph_pc_I_001)))
colors[names(V(graph_pc_I_001)) == tolower(names(V(graph_pc_I_001)))] = "chartreuse3"
colors[names(V(graph_pc_I_001)) == "Ploidy"] = "brown3"
```
 
 
 
```{r, fig.height = 10, fig.width = 10, fig.align = "center"}
### affichage du graphe (net) obtenu après application de pc et sans isolation
plot(graph_pc_I_001,
     vertex.color=colors,
     edge.arrow.size = .4,
     vertex.frame.color ="#ffffff",
     vertex.label.color = "black", vertex.label.cex = .8,
     layout =l)
```

Nous remaqrquons que le noeud Plody ne figure pas dans ce graphe. 

* Alpha = 0.02
```{r}

data_pc=data.matrix(dataCleaned)
data_pc=data_pc-1
nlevels=apply(data_pc,2,function(x) length(attr(as.factor(x), "levels")))
suffStat=list(dm = data_pc, nlev=nlevels, adaptDF = FALSE)
```



```{r}
pc_model_05 <- pc(suffStat, indepTest=disCItest, alpha=0.02, labels=colnames(data_pc))
```


```{r}
pc_model_02 = pc_model_05
pc_model_02

```

Ce cas contient plus d'edge que les deux autres cas précédents (avec alpha = 0.01 et alpha = 0.001)


```{r}
pc_02<-as.bn(pc_model_02, check.cycles = FALSE)
adj_pc_02<-amat(pc_02)
graph_pc_02 = graph_from_adjacency_matrix(adj_pc_02)

```

```{r, fig.height = 10, fig.width = 10, fig.align = "center"}
### affichage du graphe (net) obtenu après application de pc et sans isolation
plot(graph_pc_02, edge.arrow.size = .3,
     edge.color = "orange", vertex.color = "orange",
     vertex.frame.color ="#FFFFFF",
     vertex.label.color = "black", vertex.label.cex = .6,
     vertex.label = colnames(cosmicCancer_data),
     layout = layout.fruchterman.reingold)
```
```{r}
Isolated = which(igraph::degree(graph_pc_02)==0)
graph_pc_I_02 = delete.vertices(graph_pc_02, Isolated)
```

```{r}
library(qgraph)
e <- get.edgelist(graph_pc_I_02,names=FALSE)
l <- qgraph.layout.fruchtermanreingold(e,vcount=vcount(graph_pc_I_02),
                                      area=8*(vcount(graph_pc_I_02)^2),repulse.rad=(vcount(graph_pc_I_02)^3.1))

colors = rep("cyan3", length(V(graph_pc_I_02)))
colors[names(V(graph_pc_I_02)) == tolower(names(V(graph_pc_I_02)))] = "chartreuse3"
colors[names(V(graph_pc_I_02)) == "Ploidy"] = "brown3"
```

```{r, fig.height = 10, fig.width = 10, fig.align = "center"}
### affichage du graphe (net) obtenu après application de pc et sans isolation
plot(graph_pc_I_02,
     vertex.color=colors,
     edge.arrow.size = .4,
     vertex.frame.color ="#ffffff",
     vertex.label.color = "black", vertex.label.cex = .8,
     layout =l)
```
Contrairement au cas précédent (alpha = 0.001), le noeud Plody figure sur le graphe mais il n'est affecté par aucun autre noeaud.


## Q6


### alpha = 0.01 
```{r}

list=list()
#On récupere la liste des lowercase avec un compteur=0
for(node in names(V(graph_pc_I))) {
    if (node == tolower(node)) { list[node]=0 }
}

#A chaque fois qu'on detecte une relation avec un uppercase on incrémente le compteur
for(i in 1:nrow(get.edgelist(graph_pc_I))) {
    r <- get.edgelist(graph_pc_I)[i,]
    if (r[1] == toupper(r[1]) & r[2] == tolower(r[2])) { list[r[2]]=list[[r[2]]]+1}
    if (r[2] == toupper(r[2]) & r[1] == tolower(r[1])) { list[r[1]]=list[[r[1]]]+1}
}

l<-sort(unlist(list), decreasing=T)
l

```
* Nous remarquons que tp53 et ect2 sont liées aux variables de gene expression.
* Nous constatons aussi que tp53 est celle qui a le plus de liaisons aux variables de gene expression.

```{r}

list=list()
#On récupere la liste des lowercase avec un compteur=0
for(node in names(V(graph_pc_I))) {
    if (node == tolower(node)) { list[node]=0 }
}

#A chaque fois qu'on detecte une relation avec un uppercase on incrémente le compteur
for(i in 1:nrow(get.edgelist(graph_pc_I))) {
    r <- get.edgelist(graph_pc_I)[i,]
    if (r[1] == "Ploidy" & r[2] == tolower(r[2])) { list[r[2]]=list[[r[2]]]+1}
    if (r[2] == "Ploidy" & r[1] == tolower(r[1])) { list[r[1]]=list[[r[1]]]+1}
}

l<-sort(unlist(list), decreasing=T)
l
 
```

Pour les Noeuds en miniscule, il ya que la variable tp53 qui est liée à Plody.



* Les hubs
```{r}
#Les hubs
sort(hub_score(graph_pc_I)$vector, decreasing = TRUE)[1:10]
```
* Les top 10 noeuds en fonction de la mesure de la centralité d’interdépendance : 

```{r}
sort(betweenness(graph_pc_I), decreasing = TRUE)[1:10]
```

### alpha = 0.001

```{r}

list=list()
#On récupere la liste des lowercase avec un compteur=0
for(node in names(V(graph_pc_I_001))) {
    if (node == tolower(node)) { list[node]=0 }
}

#A chaque fois qu'on detecte une relation avec un uppercase on incrémente le compteur
for(i in 1:nrow(get.edgelist(graph_pc_I_001))) {
    r <- get.edgelist(graph_pc_I_001)[i,]
    if (r[1] == toupper(r[1]) & r[2] == tolower(r[2])) { list[r[2]]=list[[r[2]]]+1}
    if (r[2] == toupper(r[2]) & r[1] == tolower(r[1])) { list[r[1]]=list[[r[1]]]+1}
}

l<-sort(unlist(list), decreasing=T)
l

```
Nous remaqruons qu'il y a uniquemen le noeud tp53 qui est liée aux variables gene. 




```{r}

list=list()
#On récupere la liste des lowercase avec un compteur=0
for(node in names(V(graph_pc_I_001))) {
    if (node == tolower(node)) { list[node]=0 }
}

#A chaque fois qu'on detecte une relation avec un uppercase on incrémente le compteur
for(i in 1:nrow(get.edgelist(graph_pc_I_001))) {
    r <- get.edgelist(graph_pc_I_001)[i,]
    if (r[1] == "Ploidy" & r[2] == tolower(r[2])) { list[r[2]]=list[[r[2]]]+1}
    if (r[2] == "Ploidy" & r[1] == tolower(r[1])) { list[r[1]]=list[[r[1]]]+1}
}

l<-sort(unlist(list), decreasing=T)
l
 
```

Pour les Noeuds en miniscule, il ya aucun qui est liée à Plody car Plody ne figure même pas dans les noeuds du graphes. 



```{r}
#Les hubs
sort(hub_score(graph_pc_I_001)$vector, decreasing = TRUE)[1:10]
```
* Les top 10 noeuds en fonction de la mesure de la centralité d’interdépendance :

```{r}
sort(betweenness(graph_pc_I_001), decreasing = TRUE)[1:10]
```


### alpha = 0.02

```{r}

list=list()
#On récupere la liste des lowercase avec un compteur=0
for(node in names(V(graph_pc_I_02))) {
    if (node == tolower(node)) { list[node]=0 }
}

#A chaque fois qu'on detecte une relation avec un uppercase on incrémente le compteur
for(i in 1:nrow(get.edgelist(graph_pc_I_02))) {
    r <- get.edgelist(graph_pc_I_02)[i,]
    if (r[1] == toupper(r[1]) & r[2] == tolower(r[2])) { list[r[2]]=list[[r[2]]]+1}
    if (r[2] == toupper(r[2]) & r[1] == tolower(r[1])) { list[r[1]]=list[[r[1]]]+1}
}

l<-sort(unlist(list), decreasing=T)
l

```
* Nous remarquons que tp53 et c soube2 nt liées aux variables de gene expression.
* Nous constatons aussi que tp53 est celle qui a le plus de liaisons aux variables de gene expression.


```{r}

list=list()
#On récupere la liste des lowercase avec un compteur=0
for(node in names(V(graph_pc_I_02))) {
    if (node == tolower(node)) { list[node]=0 }
}

#A chaque fois qu'on detecte une relation avec un uppercase on incrémente le compteur
for(i in 1:nrow(get.edgelist(graph_pc_I_02))) {
    r <- get.edgelist(graph_pc_I_02)[i,]
    if (r[1] == "Ploidy" & r[2] == tolower(r[2])) { list[r[2]]=list[[r[2]]]+1}
    if (r[2] == "Ploidy" & r[1] == tolower(r[1])) { list[r[1]]=list[[r[1]]]+1}
}

l<-sort(unlist(list), decreasing=T)
l
 
```
Pour les Noeuds en miniscule, il y a aucun qui est liée à Plody. 


```{r}
#Les hubs
sort(hub_score(graph_pc_I_02)$vector, decreasing = TRUE)[1:10]
```

* Les top 10 noeuds en fonction de la mesure de la centralité d’interdépendance :

```{r}
sort(betweenness(graph_pc_I_02), decreasing = TRUE)[1:10]
```
